臺灣臺北地方法院裁定
                                   111年度北秩聲字第16號
原處分機關  臺北市政府警察局大安分局

聲明異議人
即受處分人  許凱傑


上列異議人因違反社會秩序維護法案件，對於臺北市政府警察局
大安分局於中華民國111年3月9日所為之處分（北市警安分刑字
第1113035846V號）聲明異議，本院裁定如下：
    主  文
異議駁回。
    理  由
一、按簡易庭認為聲明異議無理由者，應以裁定駁回之，認為有
    理由者，以裁定將原處分撤銷或變更之；左列之物沒入之：
    一、因違反本法行為所生或所得之物。二、查禁物。供違反
    本法行為所用之物，以行為人所有者為限，得沒入之；於非
    公共場所或非公眾得出入之職業賭博場所，賭博財物者，處
    新臺幣（下同）9,000元以下罰鍰，社會秩序維護法第57條
    第2項、第22條第1項、第3項前段、第84條分別定有明文。
二、原處分意旨略以：聲明異議人許凱傑等36人以天九牌為賭具
    ，於民國111年3月3日凌晨1時15分許，在臺北市○○區○○○路0
    段00巷0號B1，由吳姓主持人經營之職業賭場（下稱系爭賭
    場）參與賭博財物，經警方持搜索票當場查獲，並於現場查
    獲許凱傑賭資14,000元，爰依社會秩序維護法第84條規定，
    處罰鍰9,000元，並沒入賭資14,000元。
三、聲明異議意旨略以：異議人是跟朋友一起到系爭賭場找朋友
    ，沒有參與賭博行為，座位也離賭桌甚遠，警方於異議人身
    上查獲之14,000元係異議人供日常生活開銷之用，並非在賭
    桌上遭查扣，為此提出異議等語。
四、經查，警員於上開時地實施搜索，當場查獲吳姓主持人經營
    之天九牌職業賭博場所，現場由許姓男子等5人擔任工作人
    員，且有異議人在內等36人在場，並查獲賭具天九牌1副、
    骰子10顆、限注卡2張、點鈔機1台、抽頭金18,145元、房屋
    契約書1本、監視鏡頭4顆、賭資2,218,900元之事實，有原
    處分機關意見書、現場密錄器影像擷圖及調查筆錄附卷可稽
    ，又異議人自承其知悉賭場之主持人為吳姓男子，並有抽頭
    情事，則異議人在凌晨攜帶14,000元款項前往職業賭場，其
    辯稱僅陪同友人去找朋友，並未簽賭云云，自難認符合常情
    ，為無可採。再賭場內之賭博型態乃屬動態過程，賭客可能
    持續或間歇性賭博，亦可能在旁觀望再下場賭博，況現場賭
    桌旁之座位有限，在場所有賭客共36人自不可能同時皆坐在
    賭桌旁。賭博既為一動態過程，則異議人所攜帶之賭資，自
    不因放置於賭桌上或異議人身上而異其判斷，原處分機關據
    以認定異議人自行攜帶之14,000元係賭資之一部分，於採證
    法則上難認有違誤之處。綜上，異議人確有原處分機關所指
    於上開時地參與賭博財物之非行，其所為自該當社會秩序維
    護法第84條規定之違序行為，原處分機關依同條規定裁處罰
    緩9,000元，並依同法第22條第1項、第3項前段規定沒入賭
    資14,000元，於法即無不合。從而，異議人聲明異議，指摘
    原處分不當，請求撤銷原處分，為無理由，應予駁回。
五、依社會秩序維護法第57條第2項前段，裁定如主文。
中　　華　　民　　國　　111 　年　　6 　　月　　20　　日
                              臺北簡易庭
                                  法　官  郭麗萍
以上正本係照原本作成。
本件不得抗告。
中　　華　　民　　國　　111 　年　　6 　　月　　20　　日
                                  書記官  陳怡如